【裁判字號】    99,上訴,659
【裁判日期】    991027
【裁判案由】    公共危險等
【裁判全文】
臺灣高等法院臺南分院刑事判決         99年度上訴字第659號
上  訴  人  臺灣臺南地方法院檢察署檢察官
被      告  丁○○
指定辯護人  本院公設辯護人  戊○○
上列上訴人因被告公共危險等案件，不服臺灣臺南地方法院九十
九年度訴字第三一四號中華民國九十九年六月十日第一審判決（
起訴案號：臺灣臺南地方法院檢察署九十九年度偵字第一五二三
號），提起上訴，本院判決如下：
    主  文
上訴駁回。
    事  實
一、丁○○因與丙○○有感情上及財務上糾紛，明知臺南市○○
    區○○路六０一號「喵ＰＵＢ」，為丙○○與甲○○、乙○○等人所合資經營之店面，僅供營業使用，平時並無人居住
    在內，為達報復目的，竟：(一)基於侵入他人建築物之犯意，
    於民國九十八年十二月六日十三時三十分許，向鎖匠林幸俊
    謊稱該ＰＵＢ其所經營，因酒醉遺失鑰匙云云，使不知情之
    林幸俊不疑有他，協助開啟「喵ＰＵＢ」大門門鎖，而未經
    丙○○等三人同意，進入「喵ＰＵＢ」內。(二)丁○○進入店
    內後，意另起竊盜犯意，順手竊取「寶馬牌」香菸二條供己
    吸食。(三)於九十九年一月一日十一時二十七分許，又起侵入
    他人建築物之犯意，以其所有之0000000000號電
    話，與林幸俊聯絡，再次佯稱酒醉遺失鑰匙為由，委請不知
    情之林幸俊協助開啟「喵ＰＵＢ」門鎖，同樣未經丙○○等
    三人同意，進入「喵ＰＵＢ」內。(四)丁○○進入店內後，又
    另起竊盜犯意，於同日十二時十分許、同日十三時八分許，
    分二次接續竊取「喵ＰＵＢ」內之洋酒共六十四瓶，總價值
    約新臺幣（下同）七萬元，得手後，即載離該ＰＵＢ店，並
    將「威雀十二年純麥維士忌」洋酒一瓶送予林幸俊。(五)丁○○復於九十九年一月一日十三時四十分許無故侵入「喵ＰＵ
    Ｂ」內。且明知該ＰＵＢ所坐落之大廈，為一住商混合之建
    築物，該棟大樓三樓以上尚有其他住戶，倘在「喵ＰＵＢ」
    內縱火，火勢可能延燒至其他樓層，竟仍基於放火燒燬現供
    人使用住宅之犯意（無殺人之犯意），以自備之去漬油及店
    內洋酒十餘瓶傾倒於櫃檯、沙發、音響主機等物，並以店內
    的打火機引燃後逃逸，火勢造成「喵ＰＵＢ」店內裝潢、音
    響設備（包含音響、電視三臺、視訊主機、喇叭、麥克風、
    ＤＶＤ光碟機）、冷氣機等物受損，幸消防人員據報，及時
    到場將火勢撲滅，始未燒燬得逞。嗣員警前往案發現場處理
    ，並循線先於林幸俊處扣得上開「威雀十二年純麥維士忌」
    一瓶，再於九十九年一月二十日將丁○○拘提到案，始查悉
    上情。
二、案經甲○○、丙○○訴由臺南市警察局移送臺灣臺南地方法
    院檢察署檢察官偵查起訴。
    理  由
一、按被告以外之人於審判外之言詞或書面陳述，除法律有規定
    者外，不得作為證據。被告以外之人於審判外之陳述，雖不
    符前四條（指刑事訴訟法第一百五十九條之一至第一百五十
    九條之四）之規定，而經當事人於審判程序同意作為證據，
    法院審酌該言詞陳述或書面陳述作成時之情況，認為適當者
    ，亦得為證據，刑事訴訟法第一百五十九條第一項、第一百
    五十九條之五第一項分別定有明文。經查，被告及其辯護人
    、檢察官就本判決所引用下列被告以外之人於審判外之供述
    及非供述證據，於本院準備程序及審理時均同意作為證據（
    見本院卷第四十二頁背面、五十七頁背面、九十六頁），本
    院審酌此等證據資料作成或取得之狀況，均無非法或不當取
    證之情事，亦無顯不可信之情況，故認為適當而均得作為證
    據。
二、訊據被告對於上開事實業已坦承不諱（見本院卷第四十一頁
    背面、五十七頁背面、九十五頁背面），核與證人即告訴人
    甲○○（見警卷第十至十三頁、偵卷第二十一至二十三頁）
    、丙○○（見警卷第十四至十八頁、偵卷第二十一至二十三
    頁、原審卷第二十六至二十八頁）及林幸俊（見警卷第十九
    至二十三頁；偵卷第二十一至二十三頁）證述情節相符，並
    有搜索扣押筆錄、扣押物品目錄表、贓物認領保管單、門號
    0000000000號基本資料及九十八年十二月六日、
    九十九年一月一日雙向通聯紀錄、起將保全警衛工作日誌、
    臺南市消防局火災現場保持完整通知書、監視錄影畫面照片
    、贓物照片、指認照片、現場照片、臺南市消防局九十九年
    三月八日南市消調字第０九九０００二三二七０號函暨所附
    之火災原因調查鑑定書一份（見警卷第二十四至三十一頁、
    三十四至四十一頁、四十三至五十七頁、原審卷第十八至四
    十九頁）等在卷可稽。又依上開火災原因調查鑑定書所載：
    國平路六０一號外觀並無燃燒跡象，僅二樓前方窗戶外觀牆
    壁有煙燻跡象；內部營業場所部分，一樓只有吧台上方靠天
    花板處有燃燒跡象，桌椅並無燒損情形，一樓往二樓梯間及
    通道，只有煙燻情形，物品並無燃燒跡象，只有煙燻及落塵
    等情，顯見「喵ＰＵＢ」所在之大廈尚未因被告放火燃燒之
    行為，而導致該建築喪失供人居住之功用。足認被告之自白
    ，顯與事實相符。被告犯行明確，洵堪認定。
三、核被告三次擅自進入「喵ＰＵＢ」之行為，均係犯刑法第三
    百零六條第一項，無故侵入他人建築物罪；被告二次竊盜之
    行為，均係犯刑法第三百二十條第一項竊盜罪；被告之放火
    行為，則係犯刑法第一百七十三條第三項、第一項之放火燒
    燬現供人使用住宅未遂罪。被告已著手於放火行為，惟未至
    燒燬之結果，為未遂犯，合依刑法第二十五條規定減輕其刑
    。被告所犯上開六罪間，犯意各別，罪名不同，應分論併罰
    。又上開「喵ＰＵＢ」，為丙○○與甲○○、乙○○等人所
    合資經營之店面，僅供營業使用，平時並無人居住；「喵Ｐ
    ＵＢ」坐落之大樓全名為「多摩新第」，一、二樓為店面，
    三樓至二十一樓則為公寓住家建築，全棟大樓總住戶計二百
    三十五戶，目前居住率約九成許，大樓設置之大門為國平路
    五五九號，惟平時均關閉，住戶僅能由內外出或以遙控器開
    啟大門進入，大廳無規劃使用，為一開放空間，大樓住戶及
    訪客，均由國平路五九一巷之側門大廳出入，並且設置保全
    管理員負責管制登記，本案整個案發時間過程，前後約二十
    分鐘，除國平路六０一號「喵ＰＵＢ」本身店裡內側裝潢設
    施損壞外，已在該大樓服務十餘年之管理員黃登源先生並未
    接獲同棟三樓以上住家住戶民眾反映，有因此次火災遭到波
    及受傷亡及財物損壞影響情形。此有臺南市警察局第四分局
    九年九月十四日南市警四刑字第０九九四四三二０五五０號
    函在卷可稽（見本院卷第七十二頁）。被告供稱伊僅以自備
    之去漬油及店內洋酒十餘瓶傾倒於櫃檯、沙發、音響主機等
    物，於放火時並無殺人之犯意等語；應可採信。此外，復查
    無其他積極證據足認被告於放火時有縱因而燒死該大樓住戶
    亦不違背其本意之犯意，檢察官復未以被告涉有殺人未遂之
    犯行提起公訴，本院因認此部分不必另為無罪之諭知，附此
    敘明。
四、原審以被告罪證明確，適用上開法文論科，並審酌被告僅因
    感情因素及區區新臺幣五萬元之債務糾紛，為報復丙○○，
    數度侵入「喵ＰＵＢ」內，且又加以行竊，對丙○○等人起
    居作息之財產等法益，已造成損害，甚至不顧他人財產之安
    全，對被害人經營之「喵ＰＵＢ」店縱火，對公共安全造成
    危害，且使「喵ＰＵＢ」內裝潢及音響設備等損毀，財務上
    損失約一百八十三萬四千三百元，及被告犯後尚知坦認犯行
    ，態度良好等一切情狀，分別量處如原判決主文所示之刑，
    並定其應執行刑為有期徒刑四年二月。又被告用以放火之去
    漬油，依被告供述，業已用磬，顯已滅失；另打火機則為「
    喵ＰＵＢ」店內之物，非被告所有，均不為沒收之諭知等情
    ，核其認事用法均無不合，量刑亦屬適當。檢察官上訴意旨
    指摘告訴人因被告之行為導致財物損失約一百八十三萬四千
    三百元，追償無著。原判決就放火燒燬現供人使用之住宅未
    遂罪部分，僅量處有期徒刑三年六月，且公訴人已具體請求
    量處應執行刑為有期徒刑四年六月，原判決卻僅量處四年二
    月，容有不妥。為此，請求撤銷原判決，另為適法判決等語
    ；本院查：被告於犯罪後，即為檢察官聲請羈押，迄今仍在
    羈押中，致無法就損害賠償部分與被害人達成和解，且原判
    決就被告所犯放火未遂罪量處有期徒刑三年六月，裁量未逾
    法律所賦與之內外部限制，且就被告所犯罪刑，定其應執行
    刑為有期徒刑四年二月，與公訴人具體請求量處應執行刑為
    有期徒刑四年六月，只相差四個月，並無明顯量刑過輕之情
    形，上訴意旨指摘原判決不當，為無理由，應予駁回。
五、據上論斷，應依刑事訴訟法第三百六十八條，判決如主文。
本案經檢察官謝錫和到庭執行職務。
中    華    民    國    99    年    10    月    27    日
                  刑事第二庭    審判長法  官  葉居正
                                      法  官  張桂美
                                      法  官  陳春長
以上正本證明與原本無異。
侵入住宅罪及竊盜罪部分不得上訴
其餘部分如不服本判決應於收受送達後10日內向本院提出上訴書
狀，其未敘述上訴理由者，並得於提起上訴後10日內向本院補提
理由書（均須按他造當事人之人數附繕本）「切勿逕送上級法院
」。
                                      書記官  尤乃玉
中    華    民    國    99    年    10    月    27    日
附錄本案論罪科刑法條全文
中華民國刑法第173條：
（放火或失火燒燬現住建築物及交通工具罪）
放火燒燬現供人使用之住宅或現有人所在之建築物、礦坑、火車
、電車或其他供水、陸、空公眾運輸之舟、車、航空機者，處無
期徒刑或7年以上有期徒刑。
失火燒燬前項之物者，處1年以下有期徒刑、拘役或5百元以下罰
金。
第 1 項之未遂犯罰之。
預備犯第1項之罪者，處1年以下有期徒刑、拘役或3百元以下罰
金。
中華民國刑法第306條：
（侵入住居罪）
無故侵入他人住宅、建築物或附連圍繞之土地或船艦者，處1 年
以下有期徒刑、拘役或3百元以下罰金。
無故隱匿其內，或受退去之要求而仍留滯者，亦同。
中華民國刑法第320條：
（普通竊盜罪、竊佔罪）
意圖為自己或第三人不法之所有，而竊取他人之動產者，為竊盜
罪，處5年以下有期徒刑、拘役或5百元以下罰金。
意圖為自己或第三人不法之利益，而竊佔他人之不動產者，依前
項之規定處斷。
前二項之未遂犯罰之。

司法院資訊處製作；財團法人民間司法改革基金會備份。
